---
format: pdf
---

```{r}
library(MASS)
library(tidyverse)
library(Matrix)
library(gt)
```

```{r}
m <- matrix(c(-1,1,1,1), nrow = 2, byrow = TRUE)
m

solve(m) %*% matrix(c(3,5))
```

```{r}
m <- matrix(c(1, 0,3, 0, 1, 2, 1,1,5), nrow = 3, byrow = TRUE)
m
```

```{r}
m <- matrix(c(1,0,1,1,1,0,1,1,1), nrow = 3, byrow = TRUE)
solve(m)%*%matrix(c(1,2,3))
```

```{r}
m <- matrix(c(1,1,-2,4), nrow = 2, byrow = TRUE)
m
eigen(m)[2]
```

```{r}
A <- matrix(c(1, 2, 3, 4, 5, 6, 7, 8, 9), nrow=3, ncol=3)

# Step 2: Perform SVD
svd_result <- svd(A)
```

```{r}
b <- matrix(c(3,2,3,2), nrow=2, byrow = TRUE)
u <- svd(b)$u
v <- svd(b)$v
d <- diag(svd(b)$d)
```

```{r}
u %*% d %*% t(v)
```

$$
\begin{aligned}
f(x) &= \frac{dF(x)}{dx} \\
F(x) &= P(a \leq x \leq b) = \int_{a}^{b} f(x) \, dx
\end{aligned}
$$

$$
f(x) = \frac{dF(x)}{dx}
$$

$$
F(x) = P(a \leq x \leq b) = \int_a^b f(x)d(x)
$$

What's new in cliptools 1.5.

```{r}
#| results: asis
model <- lm(mpg ~ wt + cyl + hp + qsec + drat, data = mtcars)

mtcars |> 
  head(20) |> 
  gt() |> 
  tab_options(
    data_row.padding = px(10)
    )
#cat(gsub("longtable", "tabular", gt::as_latex(gt_table)))
```

Adipiscing porttitor vitae pellentesque est porta porttitor phasellus morbi
metus: etiam cras. Commodo est sociis convallis, iaculis nam diam tempor feugiat
condimentum ligula lacinia dis. Non duis nostra ac, potenti pretium conubia
auctor eros. Ullamcorper sollicitudin eget suspendisse, a senectus interdum
laoreet, aptent tellus.

Elit netus nam semper fames, lectus aliquam rhoncus vel netus magna. Aptent
nascetur congue rutrum enim molestie lobortis per cursus: torquent: sapien nec!
Porttitor tortor ridiculus vulputate, euismod justo luctus potenti elementum
magnis volutpat montes? Na montes?

Consectetur massa nam mollis, facilisi aenean potenti hac ut consequat. Eleifend
auctor nullam ultrices, quis sed magnis, non egestas egestas. Molestie sociis
sociosqu habitant lectus habitant inceptos donec class congue inceptos et vel.
Interdum congue metus quam lobortis nunc taciti.
